# 租赁多次变更，怎么处理？

提问人：红静 123 时间：2023-09-06 15:49:41
2022 年公司与房东签订一项租赁合同，租期 2022 年 4 月-2024年 4 月，租金每年 900 万元。签订合同时，公司一次性支付了一年的租金，后面没有在支付款项。
2023 年，由于房东与其债权人产生纠纷，导致债权人多次上门骚扰，影响公司。
故公司与房东约定， 2023 年 4 月-6月，为免租期。后续是否租赁，要看房东与其债权人的债务解决情况。
2023 年 8 月，房东与其债权人解决了纠纷。公司与房东重新签订租赁合同，租期为 2023 年 8 月-2028年 7 月，每年租金 500 万元，租赁场地不变。
请问，在签订第二份合同时，对于第一项合同要怎么处理？
（ 1 ）第二项合同作为一项新合同嘛？
（ 2 ）若作为租赁变更，根据新合同确认租赁负债及使用权资产，那么账面的租赁负债（还有 12 个月未支付）及使用权资产余额（还有 8 个月没有摊销）需要冲销，中间的差额是计入损益嘛？

回答人：chenyiwei
第二项合同实际上是对第一项合同条款的修改，作为租赁变更处理。在第二份合同签订后，根据第二份合同约定的后续租赁期和租金重新测算租赁负债的应有余额（折现率需相应更新），与租赁负债的原账面价值比较，差额调整使用权资产和租赁负债。
无需支付租金冲销的影响是作为对使用权资产账面价值的调整，不会立即产生损益影响，而是通过后续使用权资产的折旧逐步体现出来。